最高法院刑事判決            一○○年度台上字第七二八○號
上  訴  人  陽文豪
            賴鴻昇
上列上訴人等因偽造文書案件，不服台灣高等法院中華民國一○
○年九月二十二日第二審判決（一○○年度上訴字第一八六五號
，起訴案號：台灣士林地方法院檢察署九十九年度少連偵字第七
一號、一○○年度偵字第七七八號），提起上訴，本院判決如下
：
    主  文
上訴駁回。
    理  由
一、陽文豪部分：
按刑事訴訟法第三百七十七條規定，上訴於第三審法院，非以判
決違背法令為理由，不得為之。是提起第三審上訴，應以原判決
違背法令為理由，係屬法定要件。如果上訴理由書狀並未依據卷
內訴訟資料，具體指摘原判決不適用何種法則或如何適用不當，
或所指摘原判決違法情事，顯與法律規定得為第三審上訴理由之
違法情形，不相適合時，均應認其上訴為違背法律上之程式，予
以駁回。本件原判決撤銷第一審不當之判決，改判依想像競合犯
關係，從一重論處上訴人陽文豪成年人與少年共同犯刑法第二百
十一條之偽造公文書罪累犯罪刑。已詳敘認定犯罪事實之依據及
憑以認定之理由。並對如何認定：陽文豪辯稱於民國九十九年十
二月六日出獄後，未曾與張力尤聯繫，所使用之0000000
000號行動電話，於九十九年十二月十四日通聯顯示之基地台
位置，與0000000000號行動電話顯示之基地台位置相
差甚遠，且自出監後早有工作，無詐騙之動機云云，係不可採；
張力尤於警詢所供上訴人之髮型縱有稍許誤差，仍難認為所證全
部不可採信；均已依據卷內資料予以指駁與說明。從形式上觀察
，原判決並無任何違背法令之處。上訴意旨置原判決之論敘於不
顧，徒謂張力尤指稱伊交付公事包與行動電話，但在公事包與行
動電話上，並未驗出指紋云云，為事實上之爭辯，並對原審採證
認事及其他自由裁量職權行使暨於判決無影響事項，任意指摘，
難謂已符合首揭法定上訴要件。其上訴違背法律上之程式，應予
駁回。
二、賴鴻昇部分：
查第三審上訴書狀，應敘述上訴之理由，其未敘述者，得於提起
上訴後十日內補提理由書於原審法院，已逾上述期間，而於第三
審法院未判決前仍未提出上訴理由書狀者，第三審法院應以判決
駁回之，刑事訴訟法第三百八十二條第一項、第三百九十五條後
段規定甚明。上訴人賴鴻昇因偽造文書案件，不服原審判決，於
一○○年十月十二日提起上訴，並未敘述理由，迄今逾期已久，
於本院未判決前仍未提出，依上開規定，應予駁回。
據上論結，應依刑事訴訟法第三百九十五條，判決如主文。
中    華    民    國  一○○  年   十二   月  二十九  日
                      最高法院刑事第十庭
                          審判長法官  陳  世  淙  
                                法官  陳  東  誥  
                                法官  何  菁  莪  
                                法官  施  俊  堯  
                                法官  洪  曉  能  
本件正本證明與原本無異
                                      書  記  官  
中    華    民    國  一○一  年    一    月    二    日
                                                      Ｅ